【裁判字號】    98,交簡上,42
【裁判日期】    980331
【裁判案由】    公共危險
【裁判全文】
臺灣高雄地方法院刑事判決            98年度交簡上字第42號
上  訴  人
即  被  告  乙○○
上列上訴人因被告公共危險案件，不服本院高雄簡易庭民國98年
2 月5日98年度審交簡字第442號第一審簡易判決（聲請簡易判決
處刑案號：臺灣高雄地方法院檢察署97年度偵字第31958 號），
提起上訴，嗣因被告就被訴事實均為有罪之陳述，本院管轄之第
二審合議庭改依簡式審判程序審理，判決如下：
    主  文
上訴駁回。
乙○○緩刑貳年，並向指定之公益團體、地方自治團體或社區提
供伍拾小時之義務勞務。
    事  實
一、乙○○於民國（下同）97年11月8 日下午9 時許，在屏東縣
    與友人一同飲用高梁酒，已達不能安全駕駛之程度，仍駕駛
    車號0915-JL 號自用小客貨車沿高雄市○○路行駛，於同年
    月9 日凌晨0 時30分許，行經高雄市○○○路與吉林街口時
    ，因酒後駕車無法適切操控車輛而追撞由甲○○所駕駛車號
    VU-5128 號自用小客車，經警於同日凌晨0 時45分許到場處
    理交通事故，發現乙○○滿身酒氣而當場查獲，嗣於同日凌
    晨4 時1 分許，以抽血方式測得乙○○血液酒精濃度為281.
    4mg/dl，換算呼氣酒精濃度為每公升1.40毫克，始悉上情。
二、案經高雄市政府警察局三民第一分局移送臺灣高雄地方法院
    檢察署檢察官偵查起訴。
    理  由
壹、程序部分：
    本件被告所犯為死刑、無期徒刑、最輕本刑為3 年以上有期
    徒刑以外之罪，其於本院審理程序進行中，就被訴事實為有
    罪之陳述，經審判長告知簡式審判程序之旨，並聽取當事人
    之意見後，本院合議庭裁定進行簡式審判程序。又因本件改
    行簡式審判程序之故，故無傳聞法則之適用，合先敘明。
貳、實體部分：
一、訊據被告乙○○對上開犯罪事實坦承不諱（見院二卷第18頁
    ），核與證人即被害人甲○○於警詢時之證述相符（見警卷
    第4 至6 頁）；復有高雄市政府警察局舉發違反道路交通管
    理事件通知單、交通事故談話紀錄表各2 份、高雄醫學大學
    附設中和醫院檢驗報告、酒後駕車觀察測試紀錄表、道路交
    通事故現場圖、車籍查詢基本資料詳細畫面各1 紙及現場照
    片11張等件在卷可稽（見警卷第8 至19、28頁），足認被告
    之自白確與事實相符。是本件事證明確，被告之犯行堪以認
    定。
二、核被告乙○○所為，係犯刑法第185 條之3 之不能安全駕駛
    動力交通工具罪。原審認被告罪證明確，因而適用刑法第18
    5 條之3 、第41條第1 項前段、刑法施行法第1 條之1 規定
    ，並審酌被告乙○○在酒後已達絕對不能安全駕駛之狀態下
    （呼氣中酒精濃度達每公升1.40毫克），猶貿然駕駛汽車上
    路，並因而發生車禍事故，罔顧公眾之交通安全，所為實無
    足取等一切情狀，量處有期徒刑3 月，並諭知易科罰金之折
    算標準，經核原判決認事用法均無不合，量刑亦屬允當，被
    告上訴意旨以家庭經濟困難云云，指摘原判決不當，非有理
    由，應予駁回。
三、末查，被告乙○○前未曾因故意犯罪受有期徒刑以上刑之宣
    告等情，有臺灣高等法院被告前案紀錄表在卷可參，其因一
    時不慎，偶罹刑典，犯後並與被害人達成和解，有高雄市三
    民區調解委員會調解書1 紙附卷可憑（見院二卷第5 頁），
    經此偵審程序及罪刑之宣告，應能知所警惕，信無再犯之虞
    ，本院認所宣告之刑以暫不執行為適當，爰併予宣告緩刑2
    年，以啟自新。復為使被告於緩刑期間內，仍深知戒惕，避
    免緩刑之宣告遭撤銷，並避免有再次情緒失控致危及他人身
    家及公共安全之事件發生，併宣告其於緩刑期間內，向指定
    之公益團體、地方自治團體或社區，提供50小時之義務勞務
    ，期能使被告於義務勞務過程，確切明瞭其行為所造成之損
    害，並培養正確觀念。至被告究應向何公益團體、地方自治
    團體或社區提供義務勞務，屬執行之問題，應由執行檢察官
    斟酌全案情節及各公益團體、地方自治團體或社區之需求，
    妥為指定，併予敘明。
據上論斷，依刑事訴訟法第455 條之1 第1 項、第3 項、第368
條、第273 條之1 第1 項，刑法第74條第1 項第1 款，判決如主
文。
本案經檢察官丙○○到庭執行職務。
中    華    民    國    98    年    3     月    31    日
                  刑事第二庭   審判長法  官  林水城
                                     法  官  施盈志
                                     法  官  羅立德
以上正本證明與原本無異。
不得上訴。
中    華    民    國    98    年    3     月    31    日
                                     書記官  賴朱梅
附錄本案論罪科刑法條全文：
刑法第185條之3
服用毒品、麻醉藥品、酒類或其他相類之物，不能安全駕駛動力
交通工具而駕駛者，處1年以下有期徒刑、拘役或科或併科15 萬
元以下罰金。


司法院資訊處製作；財團法人民間司法改革基金會備份。
